【裁判字號】    99,審易,5085
【裁判日期】    991208
【裁判案由】    竊盜
【裁判全文】
臺灣高雄地方法院刑事判決            99年度審易字第4614號
公  訴  人  臺灣高雄地方法院檢察署檢察官
被      告  梁正宗
上列被告因竊盜案件，經檢察官提起公訴（99年度偵字第27129
號、第31391 號），由本院合併審理，被告就被訴事實為有罪之
陳述，經告知簡式審判程序之旨，並聽取被告與公訴人之意見後
，本院合議庭裁定由受命法官獨任進行簡式審判程序，本院判決
如下：
    主  文
梁正宗犯如附表所示之貳罪，各處如附表所示之刑。應執行有期
徒刑壹年捌月。
    事  實
一、梁正宗前因竊盜、詐欺案件，經本院以94年度易字第1433號
    判決分別判處有期徒刑2 年6 月、8 月，應執行有期徒刑3
    年確定，嗣詐欺部分，經裁定減刑為有期徒刑4 月，與竊盜
    部分定應執行刑為有期徒刑2 年8 月確定，於99年1 月22日
    縮短刑期假釋付保護管束，於99年6 月11日保護管束期滿、
    假釋未經撤銷視為執行完畢。詎其仍不知悔改，意圖自己不
    法所有，於附表所示之時間、地點，以附表所示方式，分別
    竊取如附表所示被害人所有之物品。嗣經王月卿、鄭允溱發
    覺報警處理，經警調閱監視錄影畫面，並循線查悉上情。
二、案經高雄市政府警察局苓雅分局先後移送臺灣高雄地方法院
    檢察署檢察官偵查起訴。
    理  由
一、本件被告梁正宗所犯為死刑、無期徒刑、最輕本刑為3 年以
    上有期徒刑以外之罪，其於準備程序進行中，就被訴事實為
    有罪之陳述，經本院告知簡式審判程序之旨，並聽取當事人
    意見後，本院認無不得或不宜改依檢式審判程序進行之處，
    爰依刑事訴訟法第273 條之1 第1 項規定，裁定本件由受命
    法官獨任進行簡式審判程序，合先敘明。
二、上揭犯罪事實，業據被告於本院審理時坦承不諱，核與證人
    即被害人王月卿於警詢及偵查、鄭允溱於警詢之指述相符，
    復有和解書、贓物認領保管單各1 紙及現場暨監視器翻拍照
    片共22張在卷可佐，足認被告自白核與事實相符，自可採為
    認定事實之依據。從而，本件事證明確，被告於附表編號1
    、編號2 之竊盜犯行均堪認定，應依法論科。
三、核被告於附表編號1 、編號2 所為，均係犯刑法第321 條第
    1 項第1 款之夜間侵入住宅竊盜罪（檢察官就附表編號1 之
    罪名誤載為刑法第321 條第1 項第2 款之加重竊盜罪，業經
    蒞庭檢察官當庭更正，併予敘明）。被告於附表編號1 所示
    2 次竊盜犯行，均係基於同一目的，且於密切接近之時、地
    實施，各行為間之獨立性極為薄弱，且係出於同一犯意為之
    ，依一般社會健全觀念，在時間差距上尚難加以強行分開，
    於刑法評價上，當視為數個舉動之接續施行，合為包括之一
    行為予以評價，應論以接續犯。又被告於同一住宅（即附表
    編號2 ）竊取鄭允溱、鄭貴鐘之財物，乃基於一竊盜行為同
    時侵害2 個法益，係一行為而觸犯2 個侵入住宅竊盜罪，為
    想像競合犯，應依刑法第55條之規定，從一重處斷。被告所
    犯上開2 罪間，犯罪各別，行為互殊，應予分論併罰。又被
    告前有如事實欄所示犯罪科刑及執行情形，有臺灣高等法院
    被告前案紀錄表1 份在卷可參，其於受徒刑之執行完畢後，
    5 年以內故意再犯本件有期徒刑以上之2 罪，均為累犯，應
    依刑法第47條第1 項規定，分別加重其刑。
四、本院審酌被告前於90年至94年間犯下多起竊盜案件，經法院
    分別判刑確定，於99年1 月22日出監，猶不知警惕，復於夜
    間侵入他人住宅行竊，對社會治安所生危害非輕，不宜輕罰
    ；再者，考量其犯後坦認犯行，業與附表編號1 之被害人王
    月卿達成和解，附表編號2 所示之TECO牌液晶電視、萊卡數
    位相機則發還予被害人鄭允溱，此有和解書、贓物認領保管
    單各1 紙在卷可佐，及其犯罪動機、智識程度等一切情狀，
    分別量處如主文所示之刑，並定其應執行刑，以資懲戒。
據上論斷，應依刑事訴訟法第273 之1 第1 項、第299 條第1 項
前段，刑法第321 條第1 項第1 款、第55條、第47條第1 項、第
51條第5 款，判決如主文。
本案經檢察官林芝郁到庭執行職務。
中    華    民    國    99    年    12    月    8     日
                  刑事第十庭  法  官  楊佩蓉
以上正本證明與原本無異。
如不服本判決應於收受送達後10日內向本院提出上訴書狀，並應
敘述具體理由；如未敘述上訴理由者，應於上訴期間屆滿後20日
內向本院補提理由書（均須按他造當事人之人數附繕本）「切勿
逕送上級法院」。
中    華    民    國    99    年    12    月    8     日
                              書記官  陳蓉柔
附錄本案判決論罪科刑法條：
中華民國刑法第321條
犯竊盜罪而有左列情形之一者，處6 月以上、5 年以下有期徒刑
：
一、於夜間侵入住宅或有人居住之建築物、船艦或隱匿其內而犯
    之者。
二、毀越門扇、牆垣或其他安全設備而犯之者。
三、攜帶兇器而犯之者。
四、結夥三人以上而犯之者。
五、乘火災、水災或其他災害之際而犯之者。
六、在車站或埠頭而犯之者。
前項之未遂犯罰之。
附表：
┌──┬──────────────┬───┬────────┬─────┐
│編號│         犯罪事實           │被害人│所犯之罪及宣告刑│ 本院案號 │
│    │                            │      │                │(偵查案號)│
├──┼──────────────┼───┼────────┼─────┤
│ 1  │梁正宗意圖為自己不法之所有，│王月卿│梁正宗犯夜間侵入│99年度審易│
│    │於99年7 月12日凌晨2 時許，騎│      │住宅竊盜罪，累犯│字第4614號│
│    │乘車牌號碼785-EUW 號重型機車│      │，處有期徒刑壹年│（99年度偵│
│    │行經高雄市苓雅區○○○街130 │      │。              │字第27129 │
│    │號，見該處大門未關，趁四下無│      │                │號）      │
│    │人之際，侵入住宅，竊取王月卿│      │                │          │
│    │所有、置放於1 樓之高粱酒4 瓶│      │                │          │
│    │（價值約新臺幣【下同】7000元│      │                │          │
│    │），得手後，搬運至機車上離去│      │                │          │
│    │；復於同日3 時25分許，再度返│      │                │          │
│    │回該址，接續竊取王月卿所有之│      │                │          │
│    │捷安特腳踏車1 台（價值約1 萬│      │                │          │
│    │4000元），得手後，旋即騎乘該│      │                │          │
│    │腳踏車逃離現場。            │      │                │          │
├──┼──────────────┼───┼────────┼─────┤
│ 2  │梁正宗意圖為自己不法之所有，│鄭允溱│梁正宗犯夜間侵入│99年度審易│
│    │於88年9 月28日凌晨3 時許，駕│鄭貴鐘│住宅竊盜罪，累犯│字第5085號│
│    │駛其承租之車牌號碼3213-VV 號│      │，處有期徒刑壹年│（99年度偵│
│    │自小客車行經高雄市苓雅區泉州│      │。              │字第31391 │
│    │街5 號前，見該處大門未關，趁│      │                │號）      │
│    │四下無人之際，侵入住宅，竊取│      │                │          │
│    │鄭允溱所有之TECO牌液晶電視、│      │                │          │
│    │萊卡數位相機、充電器各1 台、│      │                │          │
│    │皮包1 只（內有皮夾、零錢包各│      │                │          │
│    │1只 、郵局金融卡、永豐銀行金│      │                │          │
│    │融卡、玉山銀行金融卡、第一銀│      │                │          │
│    │行信用卡、永豐銀行信用卡各1 │      │                │          │
│    │張，現金5000元），及鄭貴鐘所│      │                │          │
│    │有之身份證、駕駛執照、行照各│      │                │          │
│    │1 張，得手後，旋即駕車離開現│      │                │          │
│    │場，並將上開所竊得之TECO牌液│      │                │          │
│    │晶電視、萊卡相機藏放於高雄市│      │                │          │
│    │前鎮區○○○路25號騎樓旁（業│      │                │          │
│    │已發還予鄭允溱，其餘物品則丟│      │                │          │
│    │棄於國際商工附近（未尋獲）。│      │                │          │
└──┴──────────────┴───┴────────┴─────┘

司法院資訊處製作；財團法人民間司法改革基金會備份。
